【裁判字號】    97,交聲,2400
【裁判日期】    971106
【裁判案由】    聲明異議
【裁判全文】
臺灣高雄地方法院刑事裁定            97年度交聲字第2400號
原處分機關  交通部公路總局高雄區監理所
異  議  人
即受處分人  甲○○
上列受處分人因違反道路交通管理處罰條例案件，對於交通部公
路總局高雄區監理所民國97年10月8 日所為之處分（原處分：高
監營裁字第裁80-NJ00000000 號），聲明異議，本院裁定如下：
    主  文
異議駁回。
    理  由
一、本件異議意旨略以：異議人即受處分人（下稱受處分人）甲
    ○○雖有越線條車之違規事實，但異議人未收到本件舉發單
    ，即受裁罰，程序上應有違誤，為此聲明異議，請求撤銷原
    處分等語。
二、按行政程序法第92條第1 項規定：本法所稱行政處分，係指
    行政機關就公法上具體事件所為之決定或其他公權力措施而
    對外直接發生法律效果之單方行政行為。又同法第72條第1
    項規定：送達，於應受送達人之住居所、事務所或營業所為
    之，但在行政機關辦公室處所或他處會晤應受送達人時，得
    於會晤處所為之。另同法第73條第1 項、第2 項規定：於應
    送達處所不獲會晤應受送達人時，得將文書付與有辨別事理
    能力之同居人、受僱人或應送達處所之接收郵件人員。再同
    法第74條規定：送達，不能依前二條規定為之者，得將文書
    寄存送達地之地方自治或警察機關，並作送達通知書兩份，
    一份黏貼於應受送達人住居所、事務所、營業所或其就業處
    所門首，另一份交由鄰居轉交或置於該送達處所信箱或其他
    適當位置，以為送達。前項情形，由郵政機關為送達者，得
    將文書寄存於送達地之郵政機關。又警察機關依道路交通管
    理處罰條例相關規定對交通違規之行為人攔查舉發或逕行舉
    發，係屬行政處分，其據以製作之舉發違反道路交通管理事
    件通知單之送達，自應依行政程序法相關規定為之。再按違
    反道路交通管理事件統一裁罰基準及處理細則第11條第1 項
    第3 款規定：對於違反道路交通管理處罰條例之行為，應按
    其違反條款規定之受處罰對象，填製舉發違反道路交通管理
    事件通知單（以下簡稱舉發通知單），並於被通知人欄予以
    勾記，逕行舉發者，應按已查明之資料填註車牌號碼、車輛
    種類、車主姓名或地址，並於通知單上方空白處加註逕行舉
    發之文字後，由舉發機關送達被通知人。是依上開規定，受
    處分人有違反交通管理事件行為，應先由舉發機關就其違規
    事實先予舉發，並由舉發機關填製舉發通知單，再將舉發通
    知單交由受處分人收受或合法送達後，主管機關方得據以裁
    罰。
三、經查：
  (一)異議人確有於民國97年4 月17日駕駛8S-5393 號自用小客車
    ，超越停止線停車，不遵守道路交通標線之指示而違反道路
    交通管理處罰條例第60條第2 項第3 款規定之事實，此為異
    議人所不爭執，復有高雄縣警察局97年9 月26日高縣警交字
    第0970 087356 號函所附採證照片2 張，及舉發違反道路交
    通管理事件通知單1 紙附卷可參，堪信屬實。
  (二)本件既非當場攔停，而屬事後逕行舉發之情形，自應於製作
    違規舉發通知單後，依前開規定送達於被通知人。而警方依
    車號查明車主為異議人，經製作違規舉發通知單後，向異議
    人之戶籍地址即「高雄縣鳳山市○○里○○街57之11號」郵
    寄，並因無法送達，而依寄存送達規定，寄存鳳山十四支局
    郵局一情，有本件舉發通知單之送達證書1 紙存卷可參。且
    經本院查核異議人戶籍資料結果，異議人之戶籍地址確為高
    雄縣鳳山市○○里○○街57之11無訛，此有個人資料查詢結
    果1 紙及遷徙記錄資料查詢結果2 紙附卷可稽。舉發單位對
    異議人將舉發違反道路交通管理事件通知單為上開之寄存送
    達，於法並無不合。而依前開規定，該送達自寄存之日即發
    生效力，異議人未曾於原處分機關裁決前自動繳納罰鍰或依
    規定到案聽候裁決，原處分機關乃逕行裁決，並依據道路交
    通管理處罰條例第60條第2 項第3 款規定，裁處異議人罰鍰
    1,800 元，於法並無不合。從而，本件異議為無理由，應予
    駁回。
四、據上論斷，應依道路交通案件處理法第19條，裁定如主文。
中    華    民    國    97    年    11    月    6     日
                      交通法庭    法  官  陳億芳
以上正本證明與原本無異。
如不服本裁定應於送達後5日內向本院提出抗告狀。
中    華    民    國    97    年    11    月    7     日
                                  書記官  林靜慧


司法院資訊處製作；財團法人民間司法改革基金會備份。
